# 如果客户只要求对总公司的财务报表进行审计

提问人：ivyszl 时间：2016-05-17 18:35:15
如果客户只要求对总公司的财务报表进行审计，不包括分公司的，那么在出具报告时审计报告正文或都附注应该有什么说明的呢，是不是要加强调事项段。

回答人：chenyiwei
因为所涉及的会计主体只是本部，不含分公司，不是完整的法人财务报表，对此应在财务报表附注的“编制基础”部分中说明：“本财务报表所针对的会计主体仅为本公司本部，不含各分公司和各子公司。”并注意说明编制目的、用途、预定使用者范围等信息。审计报告正文按 1601 号审计准则出具，需增加强调事项段，提示审计报告使用者关注财务报表附注的“编制基础”部分中披露的这些信息。